【裁判字號】    89,台上,2934
【裁判日期】    890525
【裁判案由】    違反毒品危害防制條例
【裁判全文】
最高法院刑事判決                              八十九年度台上字第二九三四號
    上  訴  人  甲○○
右上訴人因違反毒品危害防制條例案件，不服台灣高等法院台南分院中華民國八十九
年二月二十三日第二審更審判決（八十八年度上更(一)字第四二二號，起訴案號：台灣
台南地方法院檢察署八十八年度偵字第三三七八號），提起上訴，本院判決如左：
    主  文
上訴駁回。
    理  由
按刑事訴訟法第三百七十七條規定，上訴於第三審法院，非以判決違背法令為理由，
不得為之。是提起第三審上訴，應以原判決違背法令為理由，係屬法定要件。如果上
訴理由狀並未依據卷內訴訟資料，具體指摘原判決不適用何種法則或如何適用不當，
或所指摘原判決違法情事，顯與法律規定得為第三審上訴理由之違法情形，不相適合
時，均應認其上訴為違背法律上之程式，予以駁回。本件原判決認定上訴人甲○○基
於意圖營利之概括犯意，先後於民國八十八年二月二十八日二十時許及三月二日十三
時三十分，在台南市○○路○段五十三號「五四三檳榔攤」前，分別以新台幣（下同
）二千元、一千元之價格，售賣第一級毒品海洛因各一小包予蔡敏德施用。嗣甫於前
開第二次交易完成後，經警尾隨跟監蔡敏德而當場查獲，並在蔡某騎乘之機車前置物
籃內，扣得上訴人售賣予蔡敏德之海洛因一小包（經鑑驗結果，淨重零點零肆公克）
；另在上訴人身上扣得該次販賣毒品所得一千元等情。因而撤銷第一審判決，改判仍
論處上訴人連續販賣第一級毒品罪刑。已詳敘其調查證據之結果及取捨證據為事實認
定之心證理由，並就上訴人否認犯罪之供詞及所辯各語，認非可採予以論述。經核所
為論敘均與卷內證據資料相符，從形式上觀察，原判決並無認定事實不依證據或有何
採證違背證據法則等違法情形存在。並就上訴人與蔡敏德所稱，其二人係合資購買海
洛因之說詞，於判決內詳細說明其不足採之理由。酌之上訴人於警訊供稱，係向綽號
「阿敏」者購買海洛因，其後又稱係向「阿欽」購買毒品之語亦有不符，原判決所為
事實認定即非無所本，不得任指有何違法。上訴人與蔡某嗣就綽號「阿欽」者之體型
等所為描述，縱屬一致，亦不足為有利於彼之認定，難認係對其有利之證據，原判決
未說明其不足採之理由，仍與判決理由不備之違誤有間。又蔡敏德於承辦警員訊以，
警方在其所騎機車前方籃內，查獲以七星牌香煙盒裝之該包海洛因是否其向上訴人所
購買的？並未否認，且答稱係以一千元向上訴人購得無訛；而上訴人於警訊中亦坦承
在香煙盒內之乙小包海洛因，係其拿給蔡敏德屬實，則原判決認上訴人售予蔡某之一
小包海洛因，係在蔡某騎乘之機車前置物籃內所查獲，要與卷證資料並無不符。該包
海洛因既係在蔡某所騎機車前置物籃內所查獲，仍屬其管領、持有之物，是警員鄭保
仁證稱該包海洛因係在蔡某身上所查獲，其陳述雖非精確，猶與事實認定及於判決本
旨不生影響。至警員陳振煌於一審所稱，係在上訴人身上查獲毒品之語，與其他卷證
仍或不符，判決內未為必要之說明，程序上雖有微瑕，仍與全案事實認定無生影響。
至量刑之輕重，原屬審判上之職權，本件第一審認上訴人有六次販毒犯行，經審酌其
情狀，適用刑法第五十九條規定減輕其刑，而量處有期徒刑十五年，原判決予以撤銷
改判，認其僅有二次販毒犯行，亦同認有刑法第五十九條規定之適用，既已說明上訴
人祇販賣毒品兩次、所得僅三千元等審酌量刑之情形，而在法定刑度內，量處較一審
所處刑度為低之有期徒刑十四年，核其刑罰之量定，尚與罪刑相當及不利益變更禁止
原則無違，自無違法可言。上訴意旨就原判決理由已明白論斷之事項及採證認事職權
之行使，專憑己見漫指其不適用法則；所指摘原判決違法情形，核與法律規定得為第
三審上訴理由之違法情形，不相適合，依前揭說明，其上訴違背法律上之程式，應予
駁回。
據上論結，應依刑事訴訟法第三百九十五條前段，判決如主文。
中      華      民      國    八十九    年      五      月    二十五    日
                              最高法院刑事第六庭
                                  審判長法官  紀  俊  乾
                                        法官  黃  正  興
                                        法官  陳  東  誥
                                        法官  張  春  福
                                        法官  韓  金  秀
      右正本證明與原本無異
                                              書  記  官
中      華      民      國    八十九    年      五      月     三十     日


司法院資訊處製作；財團法人民間司法改革基金會備份。
